【裁判字號】    90,交易,332
【裁判日期】    900808
【裁判案由】    過失致死
【裁判全文】
臺灣桃園地方法院刑事判決                          九十年度交易字第三三二號
    公  訴  人  臺灣桃園地方法院檢察署檢察官
    被      告  乙○○
右列被告因過失致死案件，經檢察官提起公訴（九十年度偵字第八五六四號），本院
判決如左：
    主  文
乙○○因過失致人於死，處有期徒刑肆月，如易科罰金以參佰元折算壹日，緩刑貳年
。
    事  實
一、乙○○於民國九十年四月三十日上午六時五十七分許，駕駛車號Ｆ三－九四六九
    號自用小客車沿桃園縣龜山鄉○○路往文德二路方向行駛，行至文明路十五號對
    面欲停車於路邊時，本應注意應依車輛順行方向緊靠道路右側停車，且應注意向
    外開啟車門時，理應注意行人、車輛並讓其先行，而依當時天候晴，路面無缺陷
    、無障礙物、視距良好等情形，並無不能注意之情事，竟疏未注意而未將上開車
    輛緊靠道路右側停放，適有張李彩月無照騎乘車號ＤＲＥ－四八０號輕型機車經
    過其車左方，乙○○復疏未注意左後方來車即貿然開啟左前車門，並以腳頂住車
    門轉頭欲伸手拿取置於右座前方置物箱裏之零錢，致張李彩月騎乘上開機車閃避
    不及與其自用小客車左前方車門發生擦撞人車倒地，而受有頭部外傷合併硬腦膜
    下血腫及蜘蛛膜下腔出血、右側脛骨及腓骨骨折等傷害，送醫急救後因顱內出血
    不治死亡。乙○○肇事後在未被發覺其為犯人前，向警員甲○○自首肇事而接受
    裁判。
二、案經桃園縣警察局龜山分局報請臺灣桃園地方法院檢察署檢察官相驗後簽分偵查
    起訴。
        理  由
一、右揭犯罪事實，業據被告乙○○坦承不諱，核與證人即警員甲○○證述之情節相
    符，並有道路交通事故調查報告表乙紙、現場相片四幀等在卷可稽。而本件被害
    人張李彩月確係因本件車禍致受有頭部外傷合併硬腦膜下血腫及蜘蛛膜下腔出血
    、右側脛骨及腓骨骨折等傷害，送醫急救後因顱內出血不治死亡等情，亦有診斷
    證明書乙紙、長庚紀念醫院病歷摘要附卷可稽，且經檢察官率同檢驗員相驗屬實
    ，並制有勘驗筆錄、相驗屍體證明書、驗斷書等及相驗照片五幀在卷可憑。按汽
    車停車時應依車輛順行方向緊靠道路右側；又停車向外開啟車門時，應注意行人
    、車輛並讓其先行，道路交通安全規則第一百十二條第一項第十款前段、第十五
    款分別定有明文。公訴意旨雖謂被告係將車停放於顯有妨害他車通行之「車道」
    中，惟按白實線設於路側者，係做為車輛停放線，道路交通標誌標線號誌設置規
    則第一百四十九條第一項第三款定有明文，本件被告停放車輛之地點依卷附現場
    照片所示，係在道路路側之白色實線處，且證人即警員甲○○亦證稱：該處並無
    禁止停車之標誌或標線，是依上開規定，尚屬得停放車輛之處所，公訴意旨容有
    誤會，惟該處雖為可停放車輛之處所，被告卻未緊靠道路右側停放，依卷附照片
    觀之，被告之車輛右側與道路之邊緣尚有部分距離，且相較於其後方停放之車輛
    ，其自小客車之左側亦顯有部分車身超出於該後方車輛之左側而突出於道路，是
    被告自有未緊靠道路右側停車之過失甚明。又被告肇事當時天候晴，路面無缺陷
    、無障礙物、視距良好，並無不能注意之情事，此亦據證人甲○○證述明確，且
    有道路交通事故調查報告表乙紙在卷可稽，被告竟疏未注意於向外開啟車門時，
    未經注意來車並禮讓之即貿然開啟左前車門，其行為顯有過失。再被害人張李彩
    月確因本件車禍事故而死亡，故被告之過失與被害人之死亡間顯有相當因果關係
    。綜上所述，本件事證業已明確，被告犯行堪予認定。
三、核被告乙○○所為，係犯刑法第二百七十六條第一項過失致人於死罪。被告於肇
    事後，警員前往現場處理尚不知何人為犯罪人之際，主動向警員坦承為肇事者，
    此業據證人即當時到場處理之員警甲○○結證屬實，其對於未發覺之罪自首而接
    受裁判，應依刑法第六十二條前段自首之規定，減輕其刑。爰審酌被告前無犯罪
    紀錄（有臺灣高等法院被告全國前案紀錄表可稽）、其過失程度、致被害人死亡
    、肇事後已與被害人家屬達成和解給予適當賠償（此有調解書影本可參）、及犯
    後坦承犯行態度良好等一切情狀，量處如主文所示之刑，並諭知易科罰金之折算
    標準。末查，被告前未曾受有期徒刑以上刑之宣告，已如前述，茲矧其偶因過失
    罹犯本罪致人死亡，且犯後已與被害人家屬達成和解，尚知悔悟，經此偵審程序
    及刑之宣告，應知警惕而無再犯之虞，本院認所宣告之刑以暫不執行為適當，爰
    併諭知緩刑二年，以勵自新。
據上論斷，應依刑事訴訟法第二百九十九條第一項前段，刑法第二百七十六條第一項
、第六十二條前段、第四十一條第一項前段、第七十四條第一款，罰金罰鍰提高標準
條例第一條前段、第二條，判決如主文。
本案經檢察官鍾雅蘭到庭執行職務
中        華      民      國      九十      年      八      月    八    日
                                      臺灣桃園地方法院刑事第六庭
                                          法  官  林  曉  芳
右正本證明與原本無異。
如不服本判決，應於判決送達後十日內向本院提出上訴狀（應附繕本），上訴於臺灣
高等法院。
                                          書記官  巫  孟  蓉
中        華      民      國      九十      年      八      月    十三  日
附論罪科刑依據之法條
刑法第二百七十六條
因過失致人於死者，處二年以下有期徒刑、拘役或二千元（現已提高十倍為二萬元）
以下罰金。
從事業務之人，因業務上之過失犯前項之罪者，處五年以下有期徒刑或拘役得併科三
仟元（現已提高十倍為三萬元）以下罰金。


司法院資訊處製作；財團法人民間司法改革基金會備份。
